臺灣臺中地方法院民事判決
110年度訴字第2767號
原      告  梅振湟  
訴訟代理人  
(法扶律師)  李國源律師
被      告  梅振珉  
上列當事人間請求清償借款事件，本院於民國110年11月15日言
詞辯論終結，判決如下：
    主  文
一、被告應給付原告新臺幣陸拾伍萬肆仟元，及其中新臺幣陸
    拾萬元自民國110年11月7日起，至清償日止，按年息百分  
    之十二計算之利息。
二、訴訟費用由被告負擔。
三、本判決於原告以新臺幣貳拾貳萬元為被告供擔保後，得為假
    執行；如被告以新臺幣陸拾伍萬肆仟元為原告預供擔保後，
    假免為假執行。 
    事實及理由
一、原告主張：被告與原告為兄弟關係，被告於民國108年12月
    間，以電話告知有工程資金需求恐急為由，向原告商借新臺
    幣(下同) 600,000元，並約定每月支付6,000元作利息（亦
    即週年利率為12%），言明借款後三個月內，清償本息。原
    告基於兄弟情誼應允，被告遂於109年1月14日親自至原告台
    南住處，兩人再會同至郵局自原告申設於後壁安溪寮郵局00
    000000000000號帳戶提領600,000元款項，再匯入被告申設
    於臺中商業銀行內新分行000000000000號帳戶內。約定被告
    應依約於每月14日至原告住處清償6,000元利息，並由原告
    之配偶黎林碧鳳收受作成記錄。惟被告不僅未依約於三個內
    清償本金，甚至於109年8、9月份僅支付10,000元利息，短
    少2,000元，109年10月至110年2月僅支付20,000元，短少12
    ,000元，至110年9月份時，所積欠利息為54,000元，合計尚
    有本息654,000元未為清償。經催告被告給付，被告置之不
    理，爰起訴請求被告返還等語，並聲明：被告應給付原告65
    4,000元及其中600,000元自起訴狀繕本送達翌日（即110年1
    1月7日）起，至清償日止，按年息百分之十二計算之利息。
    並陳明：願供擔保請准宣告假執行。
二、被告抗辯：原告確實有匯款600,000元給借予被告，因做生
    意失敗，被告沒有還款，被告雖有意願還錢，但現在沒有辦
    法，被告之前曾每個月給付原告利息6,000元，如果有錢，
    被告每個月會還原告6,000元利息等語。並聲明：原告之訴
    及假執行之聲請均駁回；如受不利判決，請准供擔保免為假
    執行。
三、本院之判斷：　　
  ㈠原告主張被告有向其借款600,000元，借期三個月，並約明每
    月利息6,000元，惟被告事後未依約清償本金，僅清償部分
    利息，迄110年9月時，已積欠54,000元利息，合計積欠本息
    654,000元未清償等情，為被告所不爭執，並有原告所提出
    之郵政跨行匯款申請書影本1份（見本卷第15頁）、黎林碧
    鳳之手帳紀錄及譯文影本1紙（見本卷第17頁）、「仁宏工
    程有限公司梅振珉」名片影本1紙（見本卷第19頁）、110年
    8月17日電話錄音光碟1片及譯文1紙（見本卷第 21-25 頁）
    在可參，原告之主張之事實，應堪信為真實
　㈡按稱消費借貸者，謂當事人一方移轉金錢或其他代替物之所
    有權於他方，而約定他方以種類、品質、數量相同之物返還
    之契約；而借用人應於約定期限內，返還與借用物種類、品
    質、數量相同之物。民法第474條第1項 、第478條前段分別
    定有明文。被告向原告借款未還，從而，原告本於消費借貸
    之法律關係，請求被告應給付原告654,000元，及及其中600
    ,000元自起訴狀繕本送達翌日（即110年11月7日，見本院卷
    第35頁送達證書）起，至清償日止，按年息百分之十二計算
    之利息，為有理由，應予准許。
四、兩造均陳明願供擔保請准宣告假執行及免為假執行宣告，經
    核無不符，爰酌定相當擔保金額，併准許之。
五、訴訟費用負擔及假執行宣告之依據：民事訴訟法第78條、第
    390條第2項、第392條第2 項。
中　　華　　民　　國　　110 　年　　12　　月　　6 　　日
                  民事第三庭    法  官　王金洲
正本係照原本作成。
如對本判決上訴須於判決送達後20日內向本院提出上訴狀。如委
任律師提起上訴者，應一併繳納上訴審裁判費。
中　　華　　民　　國　　110 　年　　12　　月　　6　　日
                                書記官　吳欣叡